【裁判字號】    99,簡上,935
【裁判日期】    991231
【裁判案由】    詐欺
【裁判全文】
臺灣桃園地方法院刑事判決             99年度簡上字第935號
上  訴  人
即  被  告  劉姵琳
上列上訴人即被告因詐欺案件，不服本院民國99年9月30日99年
度桃簡字第2467號第一審判決（聲請簡易判決處刑案號：98年度
偵字第27873號），提起上訴，本院管轄之第二審合議庭判決如
下：
    主  文
上訴駁回。
劉姵琳緩刑貳年。
    事實及理由
一、本案經本院審理結果，認原審判決以被告劉姵琳犯幫助詐欺
    取財罪，並依刑法第30條第2項之規定按正犯之刑減輕其刑
    ，且審酌被告輕易提供金融帳戶作為他人犯罪使用，非但增
    加被害人尋求救濟之困難，造成社會人心不安，亦助長詐騙
    犯罪者之氣焰，使詐欺犯罪者得以順利取得詐欺之財物，危
    害財產交易安全，復斟酌被告尚知坦承犯罪之犯後態度、素
    行良好而無犯罪前科紀錄及其動機、手段等一切情狀，量處
    拘役50日，並諭知易科罰金之折算標準為以新臺幣1千元折
    算1日，衡其認事用法及量刑均無不當，應予維持，故引用
    第一審判決書記載之事實、證據及理由（如附件）。另補充
    被告所涉本案犯罪事實，業據其於本院準備程序、審理時仍
    然坦承不諱（見本院簡上字卷第21頁背面、第22、26、28頁
    ）；此外，被害人陳紋萱已於本院準備程序時表示願意原諒
    被告，並請求本院對其諭知緩刑（見本院簡上字卷第21頁背
    面），併予敘明。
二、被告上訴意旨略以：原審量刑過重，請求輕判云云。按量刑
    係法院就繫屬個案犯罪之整體評價，為事實審法院得依職權
    自由裁量之事項，量刑判斷當否之準據，應就判決之整體觀
    察為綜合考量，苟已斟酌刑法第57條各款所列情狀而未逾越
    法定刑度，若無偏執一端致明顯失出失入情形，上級審法院
    即不得單就量刑部分遽指為不當或違法。本案原審已斟酌刑
    法第57條各款所列情狀，在法定刑度範圍內詳予審酌科刑，
    經核原審量刑難認有輕重相差懸殊等違法或失當之處，被告
    上訴任憑己意指摘原審量刑過重云云，係對原審判決就刑之
    量定已詳予說明審酌之事項漫為爭執，是其上訴自無理由，
    應予駁回。末查被告前未曾受有期徒刑以上刑之宣告，此有
    臺灣高等法院被告全國前案紀錄表在卷可按，念其因一時失
    慮始罹本罪，且已與被害人達成和解，被告並於本院審理時
    坦承犯行，悔意甚殷，其經此科刑之宣告，當知所警惕，信
    無再犯之虞，本院綜核各情，認其所受宣告之刑以暫不執行
    為適當，爰併宣告緩刑2年，以啟自新。
據上論斷，應依刑事訴訟法第455條之1第1項、第3項、第368條
、第373條，刑法第74條第1項第1款，判決如主文。
本案經檢察官陳立儒到庭執行職務。
中    華    民    國    99    年    12    月    31    日
                  刑事第一庭  審判長法  官  曾家貽
                                    法  官  林虹翔
                                    法  官  俞力華
以上正本證明與原本無異。
不得上訴。
                                    書記官  資念婷
中    華    民    國    99    年    12    月    31    日
附錄本案論罪科刑法條
中華民國刑法第339條
（普通詐欺罪）
意圖為自己或第三人不法之所有，以詐術使人將本人或第三人之
物交付者，處5年以下有期徒刑、拘役或科或併科1千元以下罰金
。
以前項方法得財產上不法之利益或使第三人得之者，亦同。
前2項之未遂犯罰之。

司法院資訊處製作；財團法人民間司法改革基金會備份。
